臺灣士林地方法院民事判決
111年度訴字第327號
原      告  呂信美  
訴訟代理人  黃志仁律師
被      告  尹律今  

上列當事人間請求損害賠償事件，原告就本院110年度金訴字第3
33號違反洗錢防制法等案件提起附帶民事訴訟，經本院刑事庭以
110年度附民字第645號裁定移送前來，本院於民國111年6月20日
言詞辯論終結，判決如下：
    主      文
被告應給付原告新臺幣柒拾肆萬零玖佰零肆元，及自民國一百一
十一年四月二十三日起至清償日止，按週年利率百分之五計算之
利息。
本判決於原告以新臺幣貳拾肆萬柒仟元供擔保後，得假執行。但
被告如以新臺幣柒拾肆萬零玖佰零肆元為原告預供擔保後，得免
為假執行。
    事實及理由
壹、程序部分：
一、按訴狀送達後，原告不得將原訴變更或追加他訴。但擴張或
    減縮應受判決事項之聲明者，不在此限，民事訴訟法第255
    條第1項第3款定有明文。查，原告起訴時，原訴之聲明為：
    ㈠被告應給付原告新臺幣（下同）76萬元，及自民國110年3
    月17日起至清償日止，按週年利率5%計算之利息；㈡願供擔
    保，請准宣告假執行（見本院110年度附民字第645號卷，下
    稱附民卷，第5頁）。嗣於訴訟繫屬中，變更聲明第一項為
    ：被告應給付原告74萬904元，及自111年4月23日起至清償
    日止，按週年利率5%計算之利息（見本院卷第70頁），核屬
    減縮應受判決事項之聲明，揆諸前開規定，並無不合，應予
    准許。
二、被告經合法通知，無正當理由未於言詞辯論期日到場，核無
    民事訴訟法第386條各款所列情形，爰依原告之聲請，由其
    一造辯論而為判決。
貳、實體部分：
一、原告主張：被告明知無正當理由提供金融機構帳戶予他人使
    用，依一般社會生活之通常經驗，可預見此帳戶恐淪為詐欺
    等財產犯罪之工具，並隱匿犯罪所得款項之流向，仍基於幫
    助洗錢及幫助他人詐欺取財之不確定故意，於110年3月2日
    ，將其申設之第一商業銀行帳號000-0000000000號帳戶（按
    ，應係帳號000-00000000000號帳戶之誤繕，下稱系爭帳戶
    ）之網路銀行帳號及密碼告知詐騙集團，後該詐騙集團成員
    即共同意圖為自己不法之所有，基於詐欺取財之犯意，於同
    年月15日佯稱為伊女兒，需要款項購買房屋，使伊陷於錯誤
    ，而於同年月16日匯款76萬元至系爭帳戶，並旋遭人將該款
    項以網路銀行交易方式轉出一空，致伊受有損害76萬元；經
    扣除被告前已於110年10月22日、111年4月22日分別賠償伊
    之2萬元、2萬2,000元後，被告尚應賠償伊74萬904元等情。
    為此，爰依侵權行為損害賠償之法律關係，提起本件訴訟，
    並聲明：㈠被告應給付原告74萬904元，及自111年4月23日起
    至清償日止，按週年利率5%計算之利息；㈡願供擔保，請准
    宣告假執行。
二、被告未於言詞辯論期日到場，亦未提出書狀作何聲明或陳述
    。
三、本院之判斷：
㈠、按故意以背於善良風俗之方法，加損害於他人者，應負損害
    賠償責任，民法第184條第1項後段定有明文。查，原告主張
    之上開事實，有其之彰化銀行匯款回條聯、系爭帳戶之開戶
    、交易明細資料及被告與「林芋圻」、「長宏up」等人間LI
    NE對話內容擷圖照片可稽（見臺灣士林地方檢察署110年度
    偵字第9443號卷第23頁、第33頁至第35頁、第138頁至第156
    頁），業經本院調取本院刑案卷宗查閱無誤。再被告所為前
    揭行為，經本院刑事庭以110年度金訴字第333號刑事判決，
    認定被告幫助犯洗錢防制法第14條第1項之洗錢罪，處有期
    徒刑5月，併科罰金2萬元，罰金如易服勞役，以1,000元折
    算1日，亦有判決書、被告之臺灣高等法院被告前案紀錄表
    附卷可查（見本院卷第12頁至第24頁、第28頁至第29頁）。
    又被告於相當時期受合法通知，於言詞辯論期日不到場，亦
    未提出任何書狀爭執，依民事訴訟法第280條第3項、第1項
    規定，應視同自認。是以，本院綜合上開證據調查結果，堪
    信原告前揭主張，應屬信實。從而，被告故意以背於善良風
    俗之方法，加損害於原告，原告依侵權行為損害賠償之法律
    關係，請求被告應負損害賠償之責，於法有據，應予准許。
㈡、次按負損害賠償責任者，除法律另有規定或契約另有訂定外
    ，應回復他方損害發生前之原狀。因回復原狀而應給付金錢
    者，自損害發生時起，加給利息；應付利息之債務，其利率
    未經約定，亦無法律可據者，週年利率為5%，民法第213條
    第1項、第2項、第203條分別定有明文。又按民法第213條第
    2項所謂因回復原狀而應給付金錢者，自損害發生時起，加
    給利息，係指如金錢被侵奪者，回復原狀即應給付金錢者而
    言，旨在賠償債權人不能使用原本期間之收益（最高法院10
    1年度台上字第1751號、111年度台上字第1419號判決意旨參
    照）。查，本件原告所受侵害既為金錢，自應以給付金錢為
    回復原狀之方法，其請求被告賠償所受損害76萬元，及自因
    受詐騙而交付金錢之翌日即110年3月17日起至清償日止，按
    週年利率5%計算之利息，揆諸上開規定，即非無據。又被告
    前於110年10月22日先行賠償原告2萬元，兩造合意上開金額
    先抵充利息，次充本金，有本院刑事庭110年10月22日準備
    程序筆錄、被告書立之收據1紙及臺灣高等法院111年4月22
    日調解筆錄1份可參（見附民卷第14頁、第17頁、本院卷第5
    2頁至第53頁）。是被告所賠償之前揭款項，經抵充利息後
    （計算式詳附表），被告尚應給付原告76萬2,904元（計算
    式：76萬＋2,904＝76萬2,904），及其中76萬元自110年10月2
    3日起至清償日止，按週年利率5%計算之利息。嗣被告又於1
    11年4月22日賠償原告2萬2,000元，原告同意全額扣抵前揭
    款項（見本院卷第71頁），是原告請求被告給付74萬904元
    （計算式：76萬2,904－2萬2,000＝74萬904），及自111年4月
    23日起至清償日止，按週年利率5%計算之利息，為有理由，
    應予准許。
四、綜上所述，原告依侵權行為法律關係，請求被告賠償74萬90
    4元，及自111年4月23日起至清償日止，按週年利率5%計算
    之利息，為有理由，應予准許。又原告陳明願供擔保，請求
    宣告假執行，與民事訴訟法第390條第2項之規定並無不合，
    茲酌定相當擔保金額，予以准許，併依同法第392條第2項規
    定，依職權宣告被告預供相當擔保後，得免為假執行。
五、原告係提起附帶民事訴訟，經本院刑事庭裁定移送前來，依
    法免納裁判費，迄本院言詞辯論終結止，當事人亦無裁判費
    或其他訴訟費用之支出，自無諭知訴訟費用負擔之必要，附
    此指明。
六、本件事證已臻明確，原告其餘主張及所提證據，經本院審酌
    後，核於判決結果不生影響，爰不一一予以論駁，併此敘明
    。
七、據上論結，原告之訴為有理由，爰判決如主文。
中　　華　　民　　國　　111 　年　　7 　　月　　22　　日
                  民事第三庭  法  官  林靖淳
以上正本係照原本作成。
如對本判決上訴，應於判決送達後20日內向本院提出上訴狀，若
委任律師提起上訴者，應一併繳納上訴審裁判費，否則本院得不
命補正逕行駁回上訴。　　　　　　　　　
中　　華　　民　　國　　111 　年　　7 　　月　　22　　日
  　　　　　　　　　　　　　　書記官  洪忠改
　　　　　　　　　　　　　　
附表（單位：新臺幣，元以後四捨五入）：　　　　　　　　　
清償日期 本期債權金額      清償金額 抵充本金金額 抵充利息金額 剩餘債權金額   本金 利息            起算日 截止日 日數 週年利率 金額    本金 利息 110.10.22 76萬 110.3.17 110.10.22 220 5% 2萬2904 2萬 0 2萬 76萬 2904